臺灣板橋地方法院刑事判決　　　　　　　96年度訴字第3430號
公　訴　人　臺灣板橋地方法院檢察署檢察官
被　　　告　甲○○
上列被告因違反毒品危害防制條例案件，經檢察官提起公訴（九
十六年度毒偵字第五三七九號、第五三八○號、第五三八四號）
，被告於本院行準備程序中，就被訴事實為有罪之陳述，經本院
合議庭裁定由受命法官獨任進行簡式審判程序審理，並判決如下
：
    主  文
甲○○犯如附表一所示之罪，各處如附表一所示之刑。應執行有
期徒刑貳年，扣案如附表二編號一、二、三、七所示之毒品均沒
收銷燬之，如附表二編號四、五、六所示之物均沒收。
    事  實
一、甲○○(一)前因施用毒品案件，經本院以八十七年度毒聲字第
    一三一○號裁定送觀察、勒戒後，認有繼續施用毒品傾向，
    再經本院以八十七年度毒聲字第一九○○號裁定令入戒治處
    所施以強制戒治，嗣戒治成績合格，經本院以八十八年度毒
    聲字第六六八號裁定停止戒治出所付保護管束，於民國八十
    八年九月七日保護管束期滿視為執行完畢，並經臺灣板橋地
    方法院檢察署檢察官以八十八年度戒毒偵字第一○六號為不
    起訴處分確定；(二)又因施用毒品案件，經本院以九十一年度
    毒聲字第一三三二號裁定令入戒治處所施以強制戒治，嗣戒
    治成積合格，經本院以九十一年度毒聲字第四○八七號裁定
    停止戒治出所付保護管束，於九十二年一月二十二日停止戒
    治出所付保護管束，嗣於九十二年四月二十三日保護管束期
    滿視為執行完畢，並經本院以九十一年度板簡字第一一○六
    號判處有期徒刑五月確定。
二、甲○○(一)前於因違反麻醉藥品管理條例、藥事法案件，經本
    院以八十四年度訴字第二○五七號判決，分別判處有期徒刑
    五月、五月，應執行有期徒刑八月確定。(二)因違反肅清煙毒
    條例案件，經本院以八十四年度訴字第二六三七號判決判處
    有期徒刑三年一月，復經臺灣高等法院以八十五年度上訴字
    第七二○號判決上訴駁回確定，並與上開案件接續執行，於
    八十六年三月十九日縮短刑期假釋出監，嗣經撤銷假釋，應
    執行殘刑二年一月一日。(三)又因違反麻醉藥品管理條例案件
    ，經臺灣高等法院以八十七年度上易字第三十號判決判處有
    期徒刑九月確定，並與上述殘刑二年一月一日接續執行，於
    九十年十一月八日縮短刑期執行完畢。(四)又因偽造貨幣案件
    ，經本院以九十一年度訴字第一三九一號判決判處有期徒刑
    三年四月確定。(五)復因施用毒品案件，經本院以九十一年度
    板簡字第一一○六號判決判處有期徒刑五月確定，上開(四)、
    (五)二罪，經法院裁定應執行有期徒刑三年七月確定，於九十
    五年一月二十二日縮短刑期假釋出監，迄九十五年五月十四
    日假釋期滿未經撤銷假釋，所餘刑期視為執行完畢（構成累
    犯）。(六)另因施用第一級、第二級毒品案件，經臺灣高等法
    院以九十六年度上訴字第一六四一號判決判處有期徒刑十月
    、六月確定、九十六年度上訴字第一九四二號判決判處有期
    徒刑八月、八月、五月、五月確定，均經減刑。
三、詎其不知悔改，明知海洛因、甲基安非他命經毒品危害防制
    條例列為第一、二級毒品，不得施用、持有，仍分別基於施
    用第一、二級毒品之犯意，於九十六年四月十二日、五月七
    日、五月九日，施用第一級毒品海洛因及第二級毒品甲基安
    非他命（施用時間、施用地點、施用方式詳如附表一所示）
    ，嗣分別為警查獲如下：
    (一)於九十六年四月十二日十七時二十分許，在臺北縣中和市
      ○○街三一巷六號前，因形跡可疑為警盤查，經甲○○自
      願同意搜索，警方於其所騎乘車牌號碼Ｎ九三－七一五號
      重型機車腳踏板上之安全帽內扣得如附表二編號一所示之
      物，經採集其尿液送驗後，呈海洛因及甲基安非他命陽性
      反應，始查悉如附表一編號一、二之犯行。
    (二)於九十六年五月七日十四時三十五分許，在臺北縣中和市
      ○○街三一六號前，為警查獲另涉竊盜罪嫌（檢察官另案
      偵辦），並於其身上扣得如附表二編號二、三、四、五、
      六所示之物，經採集其尿液送驗後，呈海洛因及甲基安非
      他命陽性反應，始查悉如附表一編號三、四之犯行。
    (三)於九十六年五月九日十七時四十分許，在臺北縣中和市○
      ○路、景新街口，為警在其身上扣得如附表二編號七所示
      之物，經採集其尿液送驗後，呈海洛因及甲基安非他命陽
      性反應，始查悉如附表一編號五、六之犯行。
四、案經臺北市政府警察局中山分局、臺北縣政府警察局板橋分
    局、中和分局報告臺灣板橋地方法院檢察署檢察官偵查起訴
    。
    理  由
一、訊據被告甲○○對於上揭施用第一、二級毒品之犯行坦承不
    諱，其三次為警查獲後採集尿液送驗結果，均呈海洛因代謝
    物嗎啡類、甲基安非他命類陽性反應，有臺北市政府警察局
    偵辦毒品案件尿液檢體委驗單、臺北縣政府警察局板橋分局
    沙崙派出所偵辦毒品案件被移送人姓名及代碼對照表、臺北
    縣政府警察局中和分局毒品案犯罪嫌犯人姓名及代碼對照表
    、臺灣尖端先進生技醫藥股份有限公司九十六年四月十八日
    濫用藥物檢驗報告、臺灣檢驗科技股份有限公司九十六年五
    月二十三日編號ＣＨ／二○○七／五○四五四號、九十六年
    六月五日編號ＣＨ／二○○七／五○八六四號濫用藥物尿液
    檢驗報告附卷可憑，復有如附表二所示之扣案物品足資佐證
    ，被告之自白核與事實相符，堪予採信。又被告前因施用毒
    品案件，經本院以八十七年度毒聲字第一三一○號裁定送觀
    察、勒戒後，認有繼續施用毒品傾向，再經本院以八十七年
    度毒聲字第一九○○號裁定令入戒治處所施以強制戒治，嗣
    戒治成效良好，經本院以八十八年度毒聲字第六六八號裁定
    停止戒治出所付保護管束，於八十八年九月七日保護管束期
    滿視為執行完畢，並經臺灣板橋地方法院檢察署檢察官以八
    十八年度戒毒偵字第一○六號為不起訴處分確定；又因施用
    毒品案件，經本院以九十一年度毒聲字第一三三二號裁定令
    入戒治處所施以強制戒治，嗣戒治成績良好，經本院以九十
    一年度毒聲字第四○八七號裁定停止戒治出所付保護管束，
    於九十二年一月二十二日停止戒治出所付保護管束，嗣於九
    十二年四月二十三日保護管束期滿視為執行完畢，並經本院
    以九十一年度板簡字第一一○六號判處有期徒刑五月確定等
    情，有臺灣高等法院被告前案紀錄表在卷可佐，從而，被告
    於強制戒治執行完畢釋放後五年內再犯本件施用毒品犯行，
    堪予認定。本件事證明確，應依法論科。
二、按海洛因、甲基安非他命分別經毒品危害防制條例列為第一
    、二級毒品，不得施用、持有，核被告甲○○所為，係犯毒
    品危害防制條例第十條第一項施用第一級毒品罪、同條第二
    項施用第二級毒品罪。其施用毒品前、後持有毒品之低度行
    為，均應為施用之高度行為所吸收，不另論罪。其所犯上揭
    六罪，犯意各別，行為不同，應予分論併罰（最高法院九十
    六年八月二十一日第九次刑事庭決議參照）。被告有犯罪事
    實欄所載之犯罪暨執行紀錄，有臺灣高等法院被告前案紀錄
    表在卷可按，其於受有期徒刑之執行完畢後五年以內，故意
    再犯本件有期徒刑以上之各罪，均為累犯，應依刑法第四十
    七條第一項之規定，加重其刑。又人體施用甲基安非他命後
    ，其主要代謝物中，未改變型態之甲基安非他命占施用劑量
    達百分之四十三，安非他命則約為百分之五；人體若係施用
    安非他命後，主要代謝物中則有未改變型態之安非他命，但
    無甲基安非他命；此經法務部調查局以九十三年五月四日調
    科壹字第○九三六二四一三九八○號函釋明在案，足見人體
    若施用安非他命，其尿液代謝物不可能出現甲基安非他命，
    惟人體若施用甲基安非他命，其尿液代謝物除主要有甲基安
    非他命外，亦可能有少量之安非他命。本件被告經查獲如附
    表一編號二、四、六所示之施用毒品犯行，尿液雖呈現少量
    之安非他命陽性反應，惟主要係呈現甲基安非他命陽性反應
    ，依上開函示，被告自不可能係施用安非他命，而應係施用
    甲基安非他命，檢察官認被告係施用安非他命，容有誤會，
    附此敘明。爰審酌被告前已因施用毒品，經觀察、勒戒及強
    制戒治後，復因施用毒品而負有刑責，猶應知所惕勵，對於
    施用毒品之違法性及可罰性，應有明確而強烈之認識，詎其
    不知悛悔，復行施用海洛因及甲基安非他命，戕害自己身心
    健康，兼衡其智識程度、犯罪動機、目的、犯後自承犯行等
    一切情狀，分別量處如主文所示之刑，以資懲儆。被告所犯
    如附表一編號一、二之罪，犯罪時間均在九十六年四月二十
    四日之前，罪名亦非限制減刑之列，爰依中華民國九十六年
    罪犯減刑條例第二條第一項第三款規定，均減其刑期二分之
    一，並與附表一編號三、四、五、六不應減刑之罪合併定其
    應執行之刑。扣案如附表二編號一、二、三、七所示之物，
    分別為查獲之第一、二級毒品，均依毒品危害防制條例第十
    八條第一項前段沒收銷燬之（包裝上開毒品之包裝袋，其與
    毒品於物理外觀上附合而難予析離，且如強予析離至完全無
    殘渣留存，將耗費相當之時間、人力與經費，於經濟上顯無
    實益，是依社會一般通念，堪認該包裝袋已與查獲之毒品結
    合成為一體而無從強加析離，是上開毒品既屬毒品危害防制
    條例十八條第一項前段所規定之違禁物，其外包裝袋自亦應
    併予沒收銷燬之，附此敘明）；附表二編號四、五、六所示
    之物，為被告所有供其施用或預備施用毒品所用之物，業據
    其自承在卷，均依刑法第三十八條第一項第二款宣告沒收。
三、末按除被告所犯為死刑、無期徒刑、最輕本刑為三年以上有
    期徒刑之罪或高等法院管轄第一審案件者外，於前條第一項
    程序進行中，被告先就被訴事實為有罪之陳述時，審判長得
    告知被告簡式審判程序之旨，並聽取當事人、代理人、辯護
    人及輔佐人之意見後，裁定進行簡式審判程序，刑事訴訟法
    第二百七十三條之一第一項定有明文。查本件被告所犯，法
    定本刑均非最輕本刑為三年以上有期徒刑之罪，且被告就被
    訴事實為有罪之陳述，經告知被告簡式審判程序之旨，被告
    及公訴人對於本件改依簡式審判程序審理亦均表示無意見，
    是本院即依前揭刑事訴訟法規定，裁定本件進行簡式審判程
    序，附此敘明。
據上論斷，應依刑事訴訟法第二百七十三條之一第一項、第二百
九十九條第一項前段，毒品危害防制條例第十條第一項、第二項
、第十八條第一項前段、第二十三條第二項，刑法第十一條前段
、第四十七條第一項、第五十一條第五款、第三十八條第一項第
二款，中華民國九十六年罪犯減刑條例第二條第一項第三款、第
七條，判決如主文。
本案經檢察官顏妃琇到庭執行職務。
中　　華　　民　　國　　96　　年　　12　　月　　31　　日
                    刑事第八庭  法　官  絲鈺雲
以上正本證明與原本無異
如不服本判決應於送達後10日內向本院提出上訴狀
                                書記官  蔡美如
中　　華　　民　　國　　97　　年　　1 　　月　　2 　　日
附錄本案論罪科刑法條全文：
毒品危害防制條例第十條
施用第一級毒品者，處六月以上五年以下有期徒刑。
施用第二級毒品者，處三年以下有期徒刑。
附表一：
┌──┬──────┬──────┬─────┬─────┬───────┐
│編號│  施用時間  │  施用方式  │ 扣案物品 │ 所犯法條 │ 主文、宣告刑 │
│    │  施用地點  │            │          │          │ 及減得刑     │
├──┼──────┼──────┼─────┼─────┼───────┤
│ 一 │96年4月12日 │將第一級毒品│如附表二編│毒品危害防│甲○○施用第一│
│    │10時至12時之│海洛因摻水後│號一      │制條例第10│級毒品，累犯，│
│    │間某時許    │放入針筒，注│          │條第1項   │處有期徒刑捌月│
│    │            │射於體內，施│          │          │，減為有期徒刑│
│    │臺北縣三峽鎮│用第一級毒品│          │          │肆月，扣案如附│
│    │復興路某處  │一次。      │          │          │表二編號一所示│
│    │            │            │          │          │之毒品沒收銷燬│
│    │            │            │          │          │之。          │
├──┼──────┼──────┼─────┼─────┼───────┤
│ 二 │同上        │將第二級毒品│          │毒品危害防│甲○○施用第二│
│    │            │甲基安非他命│          │制條例第10│級毒品，累犯，│
│    │            │放入吸食器內│          │條第2項   │處有期徒刑肆月│
│    │            │以火燒烤後，│          │          │，減為有期徒刑│
│    │            │吸食其煙霧，│          │          │貳月。        │
│    │            │施用第二級毒│          │          │              │
│    │            │品一次。    │          │          │              │
├──┼──────┼──────┼─────┼─────┼───────┤
│ 三 │96年5月7日13│將第一級毒品│如附表二編│毒品危害防│甲○○施用第一│
│    │時許        │海洛因摻水後│號二、四、│制條例第10│級毒品，累犯，│
│    │            │放入針筒，注│五、六    │條第1項   │處有期徒刑捌月│
│    │臺北縣中和市│射於體內，施│          │          │，扣案如附表二│
│    │中和路某加油│用第一級毒品│          │          │編號二所示之毒│
│    │站廁所內    │一次。      │          │          │品沒收銷燬之，│
│    │            │            │          │          │如附表二編號四│
│    │            │            │          │          │、五、六所示之│
│    │            │            │          │          │物均沒收。    │
├──┼──────┼──────┼─────┼─────┼───────┤
│ 四 │同上        │將第二級毒品│如附表二編│毒品危害防│甲○○施用第二│
│    │            │甲基安非他命│號三、六  │制條例第10│級毒品，累犯，│
│    │            │放入吸食器內│          │條第2項   │處有期徒刑肆月│
│    │            │以火燒烤後，│          │          │，扣案如附表二│
│    │            │吸食其煙霧，│          │          │編號三所示之毒│
│    │            │施用第二級毒│          │          │品沒收銷燬之，│
│    │            │品一次。    │          │          │如附表二編號六│
│    │            │            │          │          │所示之物沒收。│
├──┼──────┼──────┼─────┼─────┼───────┤
│ 五 │96年5月9日17│將第一級毒品│          │毒品危害防│甲○○施用第一│
│    │時40分許為警│海洛因摻水後│          │制條例第10│級毒品，累犯，│
│    │查獲回溯前25│放入針筒，注│          │條第1項   │處有期徒刑捌月│
│    │小時又27分內│射於體內，施│          │          │。            │
│    │某時點（扣除│用第一級毒品│          │          │              │
│    │為警查獲至採│一次。      │          │          │              │
│    │尿為止人身自│            │          │          │              │
│    │由受公權力合│            │          │          │              │
│    │法拘束不可能│            │          │          │              │
│    │施用毒品之時│            │          │          │              │
│    │間）        │            │          │          │              │
│    │（被告對施用│            │          │          │              │
│    │毒品之時間記│            │          │          │              │
│    │憶不全）臺北│            │          │          │              │
│    │縣中和市連城│            │          │          │              │
│    │路某中油加油│            │          │          │              │
│    │站廁所內    │            │          │          │              │
├──┼──────┼──────┼─────┼─────┼───────┤
│ 六 │96年5月9日中│將第二級毒品│如附表二編│毒品危害防│甲○○施用第二│
│    │午某時許    │甲基安非他命│號七      │制條例第10│級毒品，累犯，│
│    │            │放入吸食器內│          │條第2項   │處有期徒刑肆月│
│    │地點同上    │以火燒烤後，│          │          │，扣案如附表二│
│    │            │吸食其煙霧，│          │          │編號七所示之毒│
│    │            │施用第二級毒│          │          │品沒收銷燬之。│
│    │            │品一次。    │          │          │              │
└──┴──────┴──────┴─────┴─────┴───────┘
附表二：
┌──┬────────┬──┬─────────────────────┐
│編號│  查獲物品名稱  │數量│                         備註             │
├──┼────────┼──┼─────────────────────┤
│ 一 │海洛因          │4包 │檢驗結果，均含第一級第六項毒品海洛因成分，│
│    │                │    │合計淨重0.29公克（空包裝總重0.84公克），有│
│    │                │    │法務部調查局96年5月5日調科壹字第0962303979│
│    │                │    │0號鑑定書附卷                             │
├──┼────────┼──┼─────────────────────┤
│ 二 │海洛因          │10包│檢驗結果，均含第一級第六項毒品海洛因成分，│
│    │                │    │合計淨重1.42公克（空包裝總重2.06公克），有│
│    │                │    │法務部調查局96年6月8日調科壹字第0962304970│
│    │                │    │0號鑑定書附卷                             │
├──┼────────┼──┼─────────────────────┤
│ 三 │甲基安非他命    │1包 │檢驗結果，呈甲基安非他命陽性反應，淨重0.22│
│    │                │    │5公克，因鑑驗使用0.016公克（驗餘淨重0.209 │
│    │                │    │公克），有臺灣檢驗科技股份有限公司96年6月6│
│    │                │    │日編號CH/2007/50972號濫用藥物檢驗報告附卷 │
├──┼────────┼──┼─────────────────────┤
│ 四 │海洛因殘渣袋    │2個 │                                          │
├──┼────────┼──┼─────────────────────┤
│ 五 │已使用注射針筒  │5支 │                                          │
├──┼────────┼──┼─────────────────────┤
│ 六 │分裝袋          │8個 │                                          │
├──┼────────┼──┼─────────────────────┤
│ 七 │甲基安非他命    │1包 │檢驗結果，呈甲基安非他命陽性反應，毛重0.75│
│    │                │    │公克，因鑑驗使用0.015公克（驗餘毛重0.735公│
│    │                │    │克），有臺灣檢驗科技股份有限公司96年6月5日│
│    │                │    │編號CH/2007/50943號濫用藥物檢驗報告附卷   │
└──┴────────┴──┴─────────────────────┘
